【裁判字號】    99,台上,5246
【裁判日期】    990819
【裁判案由】    違反槍砲彈藥刀械管制條例
【裁判全文】
最高法院刑事判決            九十九年度台上字第五二四六號
上  訴  人  台灣高等法院檢察署檢察官
上  訴  人
即  被  告  甲○○
選任辯護人  袁健峰律師
            陽文瑜律師
上列上訴人等因被告違反槍砲彈藥刀械管制條例案件，不服台灣
高等法院中華民國九十七年十一月十八日第二審判決（九十七年
度上訴字第四五五七號，起訴案號：台灣桃園地方法院檢察署九
十七年度偵字第八二三七號），提起上訴，本院判決如下：
    主  文
上訴駁回。
    理  由
按刑事訴訟法第三百七十七條規定，上訴於第三審法院，非以判
決違背法令為理由，不得為之。是提起第三審上訴，應以原判決
違背法令為理由，係屬法定要件。如果上訴理由書狀並未依據卷
內訴訟資料，具體指摘原判決不適用何種法則或如何適用不當，
或所指摘原判決違法情事，顯與法律規定得為第三審上訴理由之
違法情形，不相適合時，均應認其上訴為不合法律上之程式，予
以駁回。本件原判決綜合全部卷證資料，認上訴人即被告甲○○
有如其事實欄所載之非法持有槍、彈犯行，已詳敘所憑之證據與
認定之理由；對於被告辯稱不知槍枝具殺傷力云云，為不足採，
亦依調查所得證據詳予指駁、說明。因認被告犯行明確，而撤銷
第一審之科刑判決，改判仍依想像競合犯關係，從一重論處被告
未經許可，持有可發射子彈具有殺傷力之改造手槍罪刑，由形式
上觀察，無足以影響判決結果之違法情形存在。被告上訴意旨略
以：原判決未敘明被告明知槍枝具殺傷力之理由，又將槍套諭知
沒收，有判決不備理由及適用法則不當之違法；其無前科，因誤
罹重典，無再犯之虞，請諭知緩刑等語。檢察官則略以：原判決
未敘明被告有如何可憫恕之情狀，逕依刑法第五十九條酌減其刑
，判決違法等語。惟按犯罪事實之認定、證據之取捨及證明力之
判斷，俱屬事實審法院之職權，苟其取捨判斷不違背經驗與論理
法則，即不能指為違法。本件原判決已詳細敘明依憑被告供承本
件犯罪事實，佐以卷附相關槍彈鑑定書、函文及扣案槍枝等證據
資料，綜合判斷，認被告確有如其事實欄所載之非法持有槍、彈
犯行，已詳敘其認定事實之心證理由，就摒棄被告不知槍枝具殺
傷力之辯解，亦於理由內詳為論述、指駁，所為論斷無違經驗法
則及論理法則，不能任意指為違法；原判決併說明扣案槍套為供
被告持有槍枝所用之物，其沒收之依據及理由，無違背法令之情
形。又事實審法院是否適用刑法第五十九條規定酌量減輕其刑，
屬其得依職權自由裁量之事項。原判決已敘明被告因經營銀樓為
自保而犯罪，持有槍彈數量非鉅，主、客觀惡性非大，足認其犯
罪情節輕微，處以法定最低刑度猶嫌過重，不無情輕法重，顯可
憫恕情形，依刑法第五十九條規定減輕其刑之理由，既未逾越法
律所規定之範圍，或濫用其權限，尚難指為違法。檢察官及被告
上訴意旨，對於原判決究竟如何違背法令，非依卷內資料為具體
指摘，猶執陳詞，對於原判決已詳為論斷及說明之事項，再為事
實之爭辯，並對原審採證認事之職權行使，任意指摘，難謂已符
合首揭法定上訴要件，其等之上訴均不合法律上之程式，應予駁
回。又本院為法律審，本件既從程序上駁回被告上訴，被告另請
求本院宣告緩刑，自無從斟酌，併此敘明。
據上論結，應依刑事訴訟法第三百九十五條前段，判決如主文。
中    華    民    國  九十九  年    八    月   十九   日
                      最高法院刑事第十一庭
                          審判長法官  石  木  欽
                                法官  洪  佳  濱
                                法官  韓  金  秀
                                法官  段  景  榕
                                法官  周  煙  平
本件正本證明與原本無異
                                      書  記  官
中    華    民    國  九十九  年    八    月  二十四  日
                                                      Q

司法院資訊處製作；財團法人民間司法改革基金會備份。
